【裁判字號】    98,交聲,2926
【裁判日期】    981124
【裁判案由】    聲明異議
【裁判全文】
臺灣高雄地方法院交通事件裁定        98年度交聲字第2926號
原處分機關  交通部公路總局高雄區監理所
異  議  人  甲○○
上列受處分人因違反道路交通管理處罰條例案件，對於交通部公
路總局高雄區監理所所為之處分（原處分：高監營裁字第裁80-B
00000000號），聲明異議，本院裁定如下：
    主  文
異議駁回。
    理  由
一、原處分意旨略以：異議人即受處分人甲○○於民國98年1 月
    13日下午3 時38分許騎乘車號YF6-137 號重型機車，沿高雄
    市○○○路由北往南方向行駛，行經自由二路與大順一路路
    口時，因未依該路口設置之機車兩段式左轉之標誌指示行車
    ，異議人在未經過大順一路路口前先向左騎乘至自由二路由
    南往北方向車道路邊，待自由二路之綠燈亮啟時，再逆向向
    南行駛自由二路並左轉至大順一路由西往東方向之內側第 2
    車道，斯時適有高雄市政府警察局交通警察大隊第四中隊左
    營分隊員警在大順一路由西往東方向距離該路口30公尺處執
    行臨檢勤務，見狀立即鳴笛欲正面攔檢異議人所騎乘之機車
    ，詎異議人竟未予理會，隨即由大順一路內側第2 車道切換
    至內側車道，並加速向前逃逸，而以此方式拒絕停車接受稽
    查，並由員警逕行舉發，並開立98年1 月13日高市警交字第
    B00000000 號舉發違反道路交通管理事件通知單，而交通部
    公路總局高雄區○○○○○道路交通管理處罰條例第48條第
    1 項第1 款、第60條第1 項及第63條第1 項第1 款規定，於
    98年10月23日以高監營裁字第裁80-B00000000號裁決書裁處
    異議人罰鍰新臺幣（下同）3,600 元，並記違規點數2 點。
    異議人接獲裁決書後，不服上開裁決處分，於法定期間內向
    本院聲明異議。
二、本件異議意旨略以：異議人並未於上開時間、地點騎乘機車
    ，亦未將機車借予他人，僅憑交通警察大隊員警所見，而未
    能提出錄影帶、照片等證據予以證明，實難令人信服，為此
    ，請求撤銷原處分等語。
三、按汽車駕駛人轉彎時，不依標誌、標線、號誌指示，處新臺
    幣600 元以上1,800 元以下罰鍰；又汽車駕駛人，駕駛汽車
    有違反本條例之行為，經交通勤務警察或依法令執行交通稽
    查任務人員制止時，不聽制止或拒絕停車接受稽查而逃逸者
    ，除按各該條規定處罰外，處新臺幣3,000 元以上6,000 元
    以下罰鍰，道路交通管理處罰條例第48條第1 項第2 款及第
    60條第1 項分別定有明文。次按汽車駕駛人有第48條、第60
    條第1 項之情形者，各記違規點數1 點，道路交通管理處罰
    條例第60條第1 項第1 款亦定有明文。
四、經查，本件異議人甲○○於98年1 月13日下午3 時38分許騎
    乘車號YF6-137 號重型機車，沿高雄市○○○路由北往南方
    向行駛，行經自由二路與大順一路路口時，因未依該路口設
    置之機車兩段式左轉之標誌指示行車，異議人在未經過大順
    一路路口前先向左騎乘至自由二路由南往北方向車道路邊，
    待自由二路之綠燈亮啟時，再逆向向南行駛自由二路並左轉
    至大順一路由西往東方向之內側第2 車道，斯時適有高雄市
    政府警察局交通警察大隊第四中隊左營分隊員警在大順一路
    由西往東方向距離該路口30公尺處執行臨檢勤務，見狀立即
    鳴笛欲正面攔檢異議人所騎乘之機車，詎異議人竟未予理會
    ，隨即由大順一路內側第2 車道切換至內側車道，並加速向
    前逃逸，而以此方式拒絕停車接受稽查，由員警逕行舉發等
    事實，有高雄市政府警察局98年1 月13日高市警交字第B000
    00000 號舉發違反道路交通管理事件通知單1 份附卷可稽，
    且經證人即本件舉發警員郭志銓到庭證稱：當時我在執勤，
    共有3 個人服勤，該部機車YF6-137 號，是由自由二路左轉
    大順路，因為該路口需要二段式左轉，且該車是直接由自由
    二路橫向向東切到自由路南往北路邊，再向南行駛到大順路
    口西往東方向，再左轉大順一路行駛，行駛第2 車道即中間
    車道，我於離該路口大約30公尺左右，我們在該車切到對向
    車道時，我們就已經發現，當時我們鳴笛攔檢，該車駕駛切
    向內側車道往前逃逸，因為無法強行攔檢，所以我們就紀錄
    車牌之後返隊舉發，因為該車當時很新，車牌很清楚，且我
    們有3 個同事核對無誤，而且我還紀錄在當時的舉發單上，
    所以可以確認該違規車輛為車號YF6-137 號機車，該車顏色
    為銀色，光陽牌，沒有搭載人，只有駕駛1 個人，沒有辦法
    看出是誰，因為是戴全罩式安全帽，依據體型判斷知道是男
    的，而且我們當時有正面攔截，所以知道是男的，沒有辦法
    判斷年紀，因為該車車速很快，且我們站在機車車道上，該
    車是由中間第2 車道直接切到內側車道，當時尚有其他車輛
    ，攔截很危險，所以我們沒有攔截，且那種車速我來不及拿
    出相機拍照等語（見本院卷第27、28頁之訊問筆錄），並提
    出現場圖1 紙在卷可稽（見本院卷第30頁），而經本院質諸
    證人郭志銓上開證述情節，除能具體描述值勤時所見之情況
    外，且其上開證詞亦無矛盾之處，另參以其係在案發地點執
    行取締交通違規事件，全程目賭異議人之未依標誌指示違規
    左轉之事實後始開始攔停異議人，及目睹異議人拒絕停車接
    受稽查而逃逸，始開單予以舉發，而與異議人素不認識，亦
    無仇隙，則證人郭志銓基於維護交通秩序所為之舉發，應無
    任意構陷異議人違規之由，已足認證人上開證詞為真。至異
    議人雖以：員警未能提出錄影帶、照片等證據予以證明等情
    聲明異議，然經本院審酌證人郭志銓當時既係執行攔停異議
    人之勤務，依一般常情，即難以期待證人郭志銓可以預知異
    議人會拒絕停車接受稽查，而隨時準備以照相機拍照存證，
    對照證人即本件舉發警員郭志銓上開到庭證述：那種車速我
    來不及拿出相機拍照等語，均足以認知本件執行攔停勤務之
    員警郭志銓依當時情狀並無從即時以相機拍照存證甚明，是
    異議人上開聲明異議內容，要屬卸責杜撰之詞，不足採信。
五、綜上所述，異議人上開辯解，不足採信，而異議人有上開不
    依標誌指示行車及拒絕停車接受稽查而逃逸之事實，應堪認
    定。從而，原處分機關依據道路交通管理處罰條例第48條第
    1 項第1 款、第60條第1 項及第63條第1 項第1 款規定，裁
    處異議人罰鍰3,600元，並記違規點數2 點，於法並無不合，
    本件異議為無理由，應予駁回。
五、依道路交通案件處理辦法第19條，裁定如主文。
中    華    民    國    98    年    11    月    24    日
                      交通法庭      法  官  陳盈吉
以上正本證明與原本無異。
如不服本裁定，應於收受送達後5 日內向本院提出抗告狀。
中    華    民    國    98    年    11    月    24    日
                                    書記官  陳展榮


司法院資訊處製作；財團法人民間司法改革基金會備份。
